Inventaris van het archief van de jhr. mr. A.F. de Savornin Lohmanstichting, (1925) 1953-1980
Nationaal Archief, Den Haag
Savornin Lohman Stichting
1925-1980
merendeel 1953-1980
I24606
9.00 meter; 157 inventarisnummers.
Normale geschreven, getypte en gedrukte documenten, geen bijzondere handschriften.
Nationaal Archief, Den Haag
Jhr. Mr. A.F. de Savornin Lohmanstichting
Het archief van de Jhr. Mr. A.F. de Savornin Lohmanstichting bestaat uit ingekomen stukken, correspondentie, jaarverslagen, documentatie, archieven van commissies binnen de stichting en stukken aangaande studieconferenties.
Archiefvorming
Geschiedenis van het archiefbeheer
De verwerving van het archief
Het archief is door schenking verworven.
2.19
Aanwijzingen voor de gebruiker
Openbaarheidsbeperkingen
Volledig openbaar.
Materiële beperkingen
Aanvraaginstructie
Openbare archiefstukken kunnen online worden aangevraagd en gereserveerd. U kunt dit ook via de terminals in de studiezaal van het Nationaal Archief doen. Om te kunnen reserveren dient u de volgende stappen te volgen:
U maakt een profiel aan op www.gahetna.nl, en logt vervolgens in
Via de archiefinventaris (alleen de beschrijvingen met rode nummers) selecteert u het gewenste archiefstuk door op de knop 'Reserveren' te klikken
In het volgende scherm geeft u aan op welke dag u het archiefstuk wilt inzien
Indien u zich bevindt in de studiezaal en een tafelnummer heeft ontvangen kunt u dit nummer vermelden. Als u geen tafelnummer heeft kunt u tafelnummer 777 laten staan
Vervolgens bevestigt u uw reservering door deze te versturen.
Verwant materiaal
Beschikbaarheid van kopieën
Verwante archieven
Nationaal Archief:
2.19.046.01 - Christelijk-Historische Unie
2.19.046.03 - Christelijk-Historische Persorganisaties
2.19.046.04 - Christelijk-Historische Jongeren Organisatie
2.19.046.05 - Federatieve Christelijk-Historische Vrouwencentrale
2.19.046.06 - Vereniging van C.-H. leden van gemeentebesturen
2.19.046.07 - Christelijk-Historisch Dagblad "De Nederlander"
2.19.046.08 - Landelijk Commitee Vriendenkring AR/CH
Beschrijving van de series en archiefbestanddelen
- Archief van de stichting in het algemeen, 1.
  - Stukken betreffende de oprichting, met notulen van bestuursvergaderingen., 1954-1957; 1
  - Diverse archivalia., 1955-1958; 2
  - Stukken betreffende de oprichting en de administratie van het Christelijk-Historisch Tijdschrift., 1955-1959; 3
  - Notulen met vergaderstukken en bijlagen., 1958-1979; 4-8
    - 1964-1967, 4
    - 1967-1972, 5
    - 1972-1975: rapporten., 6
    - 1972-1976: rapporten en notulen., 7
    - 1958-1979: afzonderlijke serie notulen., 8
  - Correspondentie., 1955-1974; 9-13
    - Correspondentie, alfabetisch geordend op letter A - J. 1955-1958, 9
    - 1968, 10
    - 1970-1971, 11
    - 1970-1972, 12
    - 1973-1974, 13
  - Doorslagen en kopieën van uitgaande stukken van het studie-secretariaat., 1967-1977; 14-19
    - 1967-1970, 14
    - 1970-1971, 15
    - 1972-1974, 16
    - 1975-1976, 17
    - 1976, 18
    - 1977, 19
  - Ingekomen stukken., 1966-1978; 20-22
    - 1966-1970, 20
    - 1970-1975, 21
    - 1975-1978, 22
  - "Oude "brieven en stencils"., 1969; 23
  - "Rapporten en brieven van deskundigen"., 1970-1972; 24
  - Circulaires., 1971-oktober 1973; 25
  - Diversen., 26
  - "Documenten"., 1969-1971; 27
  - Tektsten van ingekomen artikelen., 1953-1960; 28
- Achieven van commissies binnen de stichting, 2.
  - Archieven van "oude commissies"., 1968-1969; 29
  - Archieven van commissies, alfabetisch geordend. 1953-1979.
    - Belastingcommissie., 1964-1979; 30-31
      - 1964-1973, 30
      - 1977-1979, 31
    - Commissie Binnenlands Bestuur., 1977; 32
    - Commissie Bouwstenen Internationale Politiek., 1973-1976; 33-34
      - De commissie plenair. 1973-1975, 33
      - De Werkgroep Europees Program. 1975-1976, 34
    - Commissie Buitenland "Politiek 1974"., 35
    - Commissie Christelijk-Historisch Tijdschrift., 1966-1970; 36-39
      - Stencils, houdende algemene gegevens over het tijdschrift. Z.j, 36
      - Teksten van artikelen, bestemd voor het tijdschrift 1966-1970, 37
      - Overige correspondentie. 1966-1970, 38
      - Exemplaren van het tijdschrift. 1966-1970, 39
    - Contactcommissie: stukken betreffende de Contactraad K.V.P.-A.R.-C.H.U., 1973-1974; 40
    - Defensiecommissie., 1973-1974; 41
    - Commissie Economische Orde., 1976-1978; 42
    - Commissie Gezin en Maatschappij., 1976-1978; 43-45
      - 1976-1977, 43
      - 1978, 44
      - 1978, "genummerde stukken"., 45
    - Commissie Grondwetsherziening., 1969-1971; 46-48
      - 1969, 46
      - 1969-1970, 47
      - 1971, 48
    - Commissie Herziening Rechtsvorm Onderneming., 1967-1972; 49
    - Commissie Justitie., 1970; 50
    - Landbouwcommissie/Agrarische commissie., 1960-1975; 51-52
      - 1974-1975, 51
      - 1960-1973, 52
    - Commissie Middenstand., 1966-1972; 53
    - Commissie Modelgemeente en Provinciaal Program., 1977; 54
    - Commissies Onderwijs., 1969-1978; 55-58
      - "Contourenplan en studiedag onderwijsbeleid". 1975-1976, 55
      - Algemeen. 1973-1978, 56
      - Subcommissie basis- en hoger onderwijs. 1969-1972, 57
      - Subcommissie Onderwijsverhoudingen. 1971, 58
    - Commissie Ontwikkelingslanden/Ontwikkelingshulp., 1970-1974; 59
    - Permanente Programadviescommissie (P.P.A.C.), 1974-1979; 60-64
      - Algemeen. 1978-1979, 60
      - Subgroep Europa. 1977, 61
      - Dossier "Eerste Uitgave". 1974-1975, 62
      - Dossier "Tweede Uitgave", subgroep Volksgezondheid. 1975-1976, 63
      - Dossier "Voorzitter, direct overleg". 1976, 64
    - Commissie Reorganisatie Binnenlands Bestuur., 1978; 65
    - Commissie Sociale Voorzieningen., 1970-1974; 66
    - Commissie Volksgezondheid., 1953-1974; 67-68
      - 1953-1971, 67
      - 1974, 68
    - Commissie Volkshuisvesting en Ruimtelijke Ordening, Openbare Werken en Verkeer., 1961-1970; 69
    - Commissie Vrede en Veiligheid., 1977-1978; 70
    - Commissie Welzijnsbeleid., 1970-1972; 71
      Hierin ook het archief van de commissie Jeugdbeleid.
    - Commissie Zedelijkheidswetgeving., 1970-1971; 72-73
      - Subcommissie Zedelijkheidswetgeving. 1971, 72
      - De commissie plenair. 1970-1971, 73
    - Diverse commissies., 1971; 74
- Archieven van werkgroepen, 3.
  - Archieven van werkgroepen., 1969-1978; 75-84
    - Werkgroep Bestuurlijke organisatie. 1972, 75
    - Werkgroep Collegevorming. 1973, 76
    - Werkgroep Politicologen. 1969-1975, 77-78
      - 1969-1972, 77
      - 1974-1975, 78
    - Werkgroep Evangelie en Politiek. 1969-1972, 79
    - Stafwerkgroep Publiciteit. 1977, 80
    - Werkgroep Recht op Onderwijs. 1974-1978, 81
    - Werkgroep Verkiezingsprogramma. 1972, 82
    - Stafwerkgroep Verkiezingen. 1977, 83
    - Stafwerkgroep Vrouwen. April-mei 1977, 84
- Achhieven, gevormd naar aanleiding van studieconferenties, beraadsgroepen, e.d., 4.
  - Stukken betreffende de studieconferentie "Welzijn- niet zijn" van, 12 april 1969; 85
  - Stukken betreffende een studieconferentie "Uitspraak over Inspraak"., 1969; 86-87
    - Correspondentie en vergaderstukken, 86
    - Documentatie., 87
  - Stukken betreffende de najaarsconferentie van november, 1969; 88
  - Stukken betreffende de studieconferentie "Evangelische radicaliteitskreet of werkelijkheid?"., 1970; 89
  - Stukken betreffende de organisatie van een workshop "Het Protest", 1970; 90
  - Stukken betreffende een conferentie Europese Veiligheid., 1971; 91
  - Stukken betreffende een studieconferentie over ontwikkelings-samenwerking., 1971; 92
  - Stukken betreffende een studieconferentie over spreidingspolitiek., 1971; 93
  - Stukken betreffende een studieconferentie in Amersfoort, 24 maart 1973; 94
  - Stukken betreffende het beraad over het spreidingsbeleid inzake P.T.T.-ambtenaren., 1973-1974; 95
  - Stukken betreffende de U.D.O., de overleggroep van de drie Christelijke wetenschappelijke stichtingen., 1973-1975; 96
  - Stukken betreffende de totstandkoming van de statuten van het C.D.A., 1974-1975; 97
  - Stukken betreffende een studiedag Onderwijs., 1976; 98
  - Dossier "Probleemstuk Molukse Minderheid"., 1976-1977; 99
  - Stukken betreffende de groep Zuid-Moluks Beraad., 1978-1979; 100
- Gedeponeerde archivalia, 5.
  - Ingekomen stukken bij J.W. de Pous, lid van de Staatscommissie voor de herziening van de grondwet en kieswet., 1971-1976; 101-112
    - Nummer 1-100, 101
    - Nummer 101-250, 102
    - Nummer 251-400, 103
    - Nummer 401-525, 104
    - Nummer 526-650, 105
    - Nummer 651-800, 106
    - Nummer 801-900, 107
    - Nummer 901-1000, 108
    - Nummer 1001-1140, 109
    - Nagekomen stukken, in te voegen in de serie., 110
    - Tafels op de nummers 1-500., 111
    - Literatuur., 112
- Nagekomen en nader te plaatsen stukken, 6.
  - Stukken betreffende enkele commissies., 1961-1965; 113
  - Stukken van de contactraad van de C.H.U., 1973; 114
  - Diverse rapporten., 1972-1974; 115
  - Loonstaten van het bureau., 1971-1973; 116
  - Dossier "Algemeen"., 1978-1979; 117
  - Correspondentie van de administratie van het Christelijk-Historisch Tijdschrift., 1955-1959; 118
  - Correspondentie over financiële aangelegenheden., 1968-1974; 119-120
    - 1968-1969, 119
    - 1970-1974, 120
  - Circulaires en notulen., 1969-1970; 121
  - Correspondentie onder de rubriek "Algemeen diversen"., 1975; 122
  - Archivalia betreffende contacten tussen de stichting en de Tweede-Kamerfractie van de C.H.U., 1964-1974; 123-126
    - Dossier "Werkgroep collegevorming". 1973, 123
    - Stukken betreffende gemeentelijke herindelingen en de ruimtelijke ordening. 1964-1969, 124
    - Dossier "Verkeer". 1974, 125
    - Dossier "Ruimtelijke Ordening". 1974, 126
  - Archief van de commissie Buitenlandse Politiek en de subcommissie Oost-West., 1967-1973; 127
  - Archief van de subcommissie Oost-West, met documentatie., 1970-1973; 128
  - Jaarbalansen en jaarstukken van de stichting., 1974; 129
  - Concept van een rapport "naar een overheidsbeleid nieuwe stijl"., Z.j; 130
  - Stukken betreffende een enquête naar aanleiding van de studieconferentie "Evangelische radicaliteit, kreet of werkelijkheid?"., 1970; 131
  - Correspondentie van de redactie van het Christelijk-Historisch Tijdschrift., 1959; 132
  - Diverse brochures., 1925-1976; 133
  - Exemplaren van het Christelijk-Historisch Tijdschrift., 1955-1980; 134
  - Aanvulling 1991
    - Jaarverslagen., 1970-1979; 135
    - Diverse rapporten van de stichting., 1970-1979; 136
    - Doorslagen van uitgaande brieven., 1979; 137
  - Supplement 1992: nagekomen stukken, afkomstig van het wetenschappelijk instituut VAN HET Christen Democratisch Appel
    - Kopieën van uitgaande brieven., 1980; 138
    - Circulaires gericht aan bestuursleden en correspondentie "algemeen"., 1975-1980; 139-140
      - 1975-1978, 139
      - 1979-1980, 140
    - Stukken betreffende bestuursvergaderingen., 1977-1980; 141-142
      - 1977-1979, 141
      - 1980, 142
    - Stukken betreffende gezamenlijke vergaderingen met het CHU-bestuur., 1978; 143
    - Stukken betreffende bijeenkomsten van de stichting met fractiecommissies van het C.D.A., samen met de Dr. Kuyperstichting en het Centrum voor Staatkundige Vorming., 1978-1980; 144
    - Archief van de commissie voor economische zaken., 1976-1979; 145
    - Archief van de CDA-werkgroep Gezin en Maatschappij. en stukken betreffende de CDA-publicatie Het gezin, samenleven in verantwoordelijkheid., 1979-1980; 146
    - Stukken van de Defensiecommissie., 1969-1980; 147
    - "Molukker en Nederlander, perspectieven van een relatie", rapporten van het Wetenschappelijk Instituut van het CDA in oprichting., Juli 1978; 148
    - Kopieën van uitgaande brieven., 1978; 149
    - Diverse rapporten., 1967-1972; 150
    - Diverse vergaderstukken., 1969-1972; 151
    - Brochures van jhr. mr. A.F. de Savornin Lohman, chronologisch geordend., 1867-1924; 152-154, 157
      - 1876-1889, 154
      - 1892-1899, 152
      - 1905-1917, 153
      - 1921-1927, 157
    - Boekwerken bij gelegenheid van de 80e en 100ste geboortedag van jhr. mr. A.F. de Savornin Lohman, zijn overlijden of herdenking van de oprichting van de Christelijke Historische Unie, 1917-1938; 155
    - Anonieme brochure uit de anti-clericale bibliotheek "De Neutraal Christelijke Staatskerk voor Nederland, geheim rapport aan het Nut", Dordrecht, 1976; 156